臺灣高雄地方法院民事判決　　　　　　　95年度訴字第4569號
原　　　告　第一商業銀行股份有限公司
法定代理人　甲○○
訴訟代理人　丙○○
被　　　告　杜智即吉玉商行
　　　　　　乙○○
當事人間清償借款事件，本院於民國96年1 月4 日言詞辯論終結
，判決如下：
    主  文
被告應連帶給付原告新台幣捌拾伍萬伍仟零壹拾陸元，及如附表
所示之利息及違約金。
訴訟費用由被告連帶負擔。
    事實及理由
一、原告主張：被告杜智即吉玉商行於民國93年5 月30日、94
    年12月28日，邀同被告乙○○為連帶保證人，向原告借款如
    附表所載4 筆，金額共計新台幣（下同）135 萬元，約定附
    表編號1 、2 之借款期限自94年12月28日起至97年12月28日
    止，編號3 、4 之借款期限自93年5 月20日起至98年5 月20
    日止，按月平均攤還本息，利息均按原告之基準利率加年利
    率2.7 ％機動計算，嗣後並隨同調整。如有任何一宗債務未
    履行，即喪失期限利益，全部借款視為到期，除仍按約定利
    率計算利息外，其逾期在6 個月以內者，按上開利率10％，
    逾期超過6 個月者，按上開利率20％加付違約金。詎被告杜
    智分別自95年7 月29日、同年8 月2 日起即均未依約攤還
    本息，尚積欠原告如主文所示之本金及附表所載之利息、違
    約金仍未清償，依約借款已視為全部到期，迭經催討均置之
    不理，而被告乙○○為連帶保證人，依法應負連帶清償之責
    任。爰依消費借貸及連帶保證之法律關係提起本訴，並求為
    判決如主文所示。
二、被告則以：被告杜智固有邀同被告乙○○為連帶保證人，
    向原告借款如附表所載4 筆款項，並有上開利息及違約金之
    約定。然被告於借款之初有繳交信用保險費，倘被告無法按
    期正常繳款，原告自可向信保基金請求，其逕向被告請求應
    無理由。又在逾期還款後，被告曾主動向原告請求減少分期
    清償之款項，但原告不同意，且要求被告繳回存摺，不讓被
    告還款，被告並非惡意不清償等語，資為抗辯。並聲明：原
    告之訴駁回。
三、查原告主張被告杜智邀同被告乙○○為連帶保證人，向原
    告借款如附表所載4 筆款項，並有前揭利息及違約金之約定
    ，詎被告分別自95年7 月29日、同年8 月2 日起，即均未依
    約攤還本息，尚積欠如主文所示之本金及附表所載之利息、
    違約金仍未清償之事實，業據其提出所述相符之借據、保證
    書、約定書、基準利率變動表、放款戶授信明細查詢單與放
    款攤還及收息記錄查詢單為證（見本院卷第7 至16頁、第44
    至53頁），並為被告所不爭執，自堪信為真實。至被告雖抗
    辯因本件借款有繳交信用保險費，故原告應向信保基金求償
    ，不得逕向被告請求云云，惟查，被告於借款時繳交信用保
    險費之目的，乃為確保原告之借款債權，於被告未按期繳款
    之後，原告要取得對被告之執行名義後，始可向信保基金求
    償，此為被告所是認（見本院卷第37頁），且按保證責任之
    所謂連帶，係指保證人與主債務人負同一債務，對於債權人
    各負全部給付之責任者而言，最高法院著有45年台上字第14
    26號判例足資參照，是被告乙○○既為連帶保證人，自應與
    借款人即被告杜智就上開借款債務負連帶清償之責。故被
    告均不得以原告得向信保基金請求給付而主張免責，所辯不
    足採取。又被告雖抗辯其曾主動向原告請求減少分期清償之
    款項，但原告不同意，且不讓被告還款，被告並非惡意不清
    償云云，然依民法第318 條第1 項前段之規定，被告無為一
    部清償之權利，且被告就附表所示之借款，既分別自95年7
    月29日、同年8 月2 日起即均未依約繳納借款本息，依兩造
    約定書第5 條第1 款之約定，借款即視為全部到期，故原告
    自得向被告請求其所負全部借款之債務，被告所辯尚無從解
    免其應負清償本件借款之責。
四、綜上所述，本件被告杜智尚欠如附表所示之借款、利息及
    違約金仍未清償，而被告乙○○既為連帶保證人，自應負連
    帶清償之責任。從而，原告主張依消費借貸及連帶保證之法
    律關係，請求被告連帶給付如主文所示之本金、利息及違約
    金，洵屬正當，應予准許。
五、據上論結，本件原告之訴為有理由，依民事訴訟法第85條第
    2 項，判決如主文。
中　　華　　民　　國　　96　　年　　1 　　月　　18　　日
                    民事第二庭法　官　吳俊龍
上為正本係照原本作成。
如不服本判決，應於送達後20日內，向本院提出上訴狀並表明上
訴理由，如於本判決宣示後送達前提起上訴者，應於判決送達後
10日內補提上訴理由書（須附繕本）。
中　　華　　民　　國　　96　　年　　1 　　月　　18　　日
                              書記官   邱秋珍
附表：
┌──┬───────┬─────┬───┬───────────┬─────┐
│編號│借款本金（新台│  利息    │利 率 │    違約金            │原貸金額  │
│    │幣）          │          │      │                      │          │
├──┼───────┼─────┼───┼───────────┼─────┤
│1   │ 106,669元    │自民國95年│年息  │自民國95年8 月30日起至│13萬元    │
│    │              │7 月29日起│6.62% │清償日止，逾期六個月以│          │
│    │              │至清償日止│      │內者，按左開利率10% ，│          │
│    │              │，按右開利│      │逾期超過六個月者，按左│          │
│    │              │率計算。  │      │開利率20% 計算。      │          │
├──┼───────┼─────┼───┼───────────┼─────┤
│2   │ 106,669元    │自民國95年│年息  │自民國95年8 月30日起至│13萬元    │
│    │              │7 月29日起│6.62% │清償日止，逾期六個月以│          │
│    │              │至清償日止│      │內者，按左開利率10% ，│          │
│    │              │，按右開利│      │逾期超過六個月者，按左│          │
│    │              │率計算。  │      │開利率20% 計算。      │          │
├──┼───────┼─────┼───┼───────────┼─────┤
│3   │ 192,505元    │自民國95年│年息  │自民國95年9 月22日起至│32萬7000元│
│    │              │8 月21日起│6.62% │清償日止，逾期六個月以│          │
│    │              │至清償日止│      │內者，按左開利率10% ，│          │
│    │              │，按右開利│      │逾期超過六個月者，按左│          │
│    │              │率計算。  │      │開利率20% 計算。      │          │
├──┼───────┼─────┼───┼───────────┼─────┤
│4   │ 449,173元    │自民國95年│年息  │自民國95年9 月22日起至│76萬3000元│
│    │              │8 月21日起│6.62% │清償日止，逾期六個月以│          │
│    │              │至清償日止│      │內者，按左開利率10% ，│          │
│    │              │，按右開利│      │逾期超過六個月者，按左│          │
│    │              │率計算。  │      │開利率20% 計算。      │          │
├──┴───────┼─────┼───┼───────────┼─────┤
│合計  855,016 元    │          │      │                      │          │
└──────────┴─────┴───┴───────────┴─────┘
